臺灣高等法院刑事裁定
110年度抗字第1497號
抗  告  人
即  受刑人  李祥弘



上列抗告人即受刑人因聲請定其應執行刑案件，不服臺灣基隆地
方法院中華民國110年8月25日裁定（110年度聲字第695號），提
起抗告，本院裁定如下：
    主  文
抗告駁回。 
    理  由
一、原裁定意旨略以：抗告人即受刑人李祥弘（下稱抗告人）所
    犯如原裁定附件所示各罪，先後經本院、臺灣士林地方法院
    、原審法院判處如原裁定附件所示之刑並確定等情，有各該
    裁判書、本院被告前案紀錄表各在卷可稽。且抗告人所犯各
    罪，均係於原裁定附件編號1所示民國109年12月23日判決確
    定前所犯，茲檢察官向最後事實審之原審法院聲請定應執行
    之刑，原審審核後，認其聲請為正當，並考量原裁定附件所
    示各宣告刑刑度之外部界限及應執行刑之最高上限30年，及
    各罪曾定執行刑及宣告刑總和有期徒刑9年4月等內部界限，
    綜合斟酌抗告人所犯各罪之罪質、犯罪次數、再犯率、犯罪
    時間間隔、受矯正之反應度及各罪已因定應執行刑受有「優
    惠折扣」等因素，定其應執行之刑為有期徒刑4年6月等語。
二、抗告意旨略以：刑法主要功能中注重行為人再社會化作用，
    過度加諸刑罰僅徒造成責任應報，應選擇盡量能使受刑人回
    歸社會之刑罰方法，抗告人所為雖漠視法規存在，然抗告人
    整體犯罪型態、動機及目的，對社會所產生之危害，遠低於
    強盜、槍砲、販毒等刑事案件，惟所裁定之刑度卻重於對社
    會危害更甚之刑事案件。爰請求給予抗告人改過向善之機會
    ，更為低於原審裁定之刑云云。　　
三、按判決確定前犯數罪者，併合處罰之；數罪併罰，有二裁判
    以上，宣告多數有期徒刑者，於各刑中之最長期以上，各刑
    合併之刑期以下，定其應執行之刑期，但不得逾30年，刑法
    第50條第1項前段、第53條、第51條第5款分別定有明文。次
    按數罪併罰之定應執行之刑，係出於刑罰經濟與責罰相當之
    考量，並非予以犯罪行為人或受刑人不當之利益，為一種特
    別的量刑過程，相較於刑法第57條所定科刑時應審酌之事項
    係對一般犯罪行為之裁量，定應執行刑之宣告，乃對犯罪行
    為人本身及所犯各罪之總檢視，除應考量行為人所犯數罪反
    應出之人格特性，並應權衡審酌行為人之責任與整體刑法目
    的及相關刑事政策，在量刑權之法律拘束性原則下，依刑法
    第51條第5款之規定，採限制加重原則，以宣告各刑中之最
    長期為下限，各刑合併之刑期為上限，但最長不得逾30年，
    資為量刑自由裁量權之外部界限，並應受法秩序理念規範之
    比例原則、平等原則、責罰相當原則、重複評價禁止原則等
    自由裁量權之內部抽象價值要求界限之支配，使以輕重得宜
    ，罰當其責，俾符合法律授與裁量權之目的，以區別數罪併
    罰與單純數罪之不同，兼顧刑罰衡平原則。個案之裁量判斷
    ，除非有全然喪失權衡意義或其裁量行使顯然有違比例、平
    等諸原則之裁量權濫用之情形，否則縱屬犯罪類型雷同，仍
    不得將不同案件裁量之行使比附援引為本案之量刑輕重比較
    ，以視為判斷法官本於依法獨立審判之授權所為裁量是否有
    濫用之情事。此與所謂相同事務應為相同處理，始符合比例
    原則與平等原則之概念，迥然有別（最高法院100年度台上
    字第21號判決意旨參照）。又執行刑之量定，係事實審法院
    裁量之職權，倘其所酌定之執行刑，並未違背刑法第51條各
    款所定之方法或範圍（即法律之外部性界限），亦無明顯違
    背公平、比例原則或整體法律秩序之理念（即法律之內部性
    界限）者，即不得任意指為違法或不當（最高法院107年度
    台抗字第1043號裁定意旨參照）。
四、經查，本件抗告人所犯如原裁定附件所示各罪，先後經本院
    、臺灣士林地方法院、原審法院判處如原裁定附件所示之刑
    ，且均分別確定在案，嗣由臺灣基隆地方檢察署檢察官向原
    審法院聲請定其應執行之刑，經原審法院審核卷證結果，認
    檢察官之聲請核屬正當，而依刑事訴訟法第477條第1項，刑
    法第53條、第51條第5款之規定，於原裁定附件所示各宣告
    刑之最長期（有期徒刑1年5月）以上，刑法第51條第5款所
    定有期徒刑定應執行刑之最長期30年【本件原裁定附件所示
    各罪宣告刑之合併刑期為33年4月】以下之範圍，並以原裁
    定附件編號1至12經本院以110年度聲字第922號裁定應執行
    有期徒刑2年10月、編號14至16經臺灣士林地方法以109年度
    金訴字第117號判處應執行有期徒刑1年8月、編號17至20經
    臺灣士林地方法院以109年度訴字第381號判處應執行有期徒
    刑1年8月、編號21至31臺灣基隆地方法院以110年度金訴字
    第18號判處應執行有期徒刑2年2月、編號13經臺灣士林地方
    法以109年度審訴字第609號判處有期徒刑1年之總合（有期
    徒刑9年4月）為衡酌，據此定其應執行之刑為有期徒刑4年6
    月。經核並未逾越刑法第51條第5款所定法律之外部性界限
    ，亦未逾越內部性界限。而考量原裁定附件各編號所示之罪
    ，均屬詐欺之同類型犯罪，本院綜合卷存事證及抗告人所犯
    數罪類型、時間、各罪之侵害法益、個別罪質內容、各罪犯
    罪情節、對其犯罪應予之整體評價等一切情狀，因認原審所
    定執行刑，已屬適度減輕抗告人之刑期，其所定應執行刑有
    期徒刑4年6月並未違反內部性界限或刑事訴訟法第370條第1
    項、第2項所定不利益變更禁止原則，亦無明顯過重而違背
    比例原則或公平正義之情形，與刑罰經濟、刑法定應執行刑
    之恤刑考量等法律規範目的均無違背，核屬原審法院定刑職
    權之適法行使，於法並無違誤。抗告意旨請求重新裁量給予
    妥適之裁定云云，然依卷附之各該確定刑事判決所認抗告人
    所犯之詐欺罪名、犯罪密度進行總檢視，考量社會對特定犯
    罪矯治之期待及抗告人所為對於社會秩序存有明顯實害，認
    原審上開定刑尚無不當，更無輕重失衡或違反罪刑相當原則
    之處，是抗告人執此指摘原裁定不當，請求從輕給予定刑自
    非有據，抗告意旨為無理由，應予駁回。
五、據上論斷，應依刑事訴訟法第412條，裁定如主文。　
中　　華　　民　　國　　110 　年　　10　　月　　8 　　日
              　　刑事第十八庭  審判長法　官  何俏美
                                      法　官  黃紹紘
                                      法　官  陳海寧
以上正本證明與原本無異。      
如不服本裁定，應於收受送達後5日內向本院提出再抗告狀。
                                      書記官  謝文傑
中　　華　　民　　國　　110 　年　　10　　月　　8 　　日